<!DOCTYPE html PUBLIC "-//W3C//DTD XHTML 1.0 Transitional//EN" "http://www.w3.org/TR/xhtml1/DTD/xhtml1-transitional.dtd">
<html xmlns="http://www.w3.org/1999/xhtml">
<head>
	<meta http-equiv="Content-Type" content="text/html; charset=iso-8859-1" />
	<title>Ymmärrä suomea</title>
	<style type="text/css" media="all">@import "css/styles.css";</style>
	<script type="text/javascript" src="swfobject.js"></script>
</head>
<body class="font-medium">
	<div id="main-wrapper">
		<div id="topbar"></div>
		<div id="main-menu">
			<table cellspacing="0" cellpadding="0" border="0" class="add-links"><tr>
				<td class="item"><img class="raquo" src="i/raquo.gif" alt="" height="7" width="4" /><a href="/ymmarra/index.php?moduli=sanakirja">Sanakirja</a></td>
				<td class="item"><img class="raquo" src="i/raquo.gif" alt="" height="7" width="4" /><a href="/ymmarra/index.php?moduli=verbit">Verbiluettelo</a></td>
				<td class="item"><img class="raquo" src="i/raquo.gif" alt="" height="7" width="4" /><a href="/ymmarra/index.php?moduli=kielioppi">Kielioppi</a></td>
			</tr></table>
			<table cellspacing="0" cellpadding="0" border="0"><tr>
				<td class="item"><img class="raquo" src="i/raquo.gif" alt="" height="7" width="4" /><a href="/ymmarra/index.php">Etusivu</a></td>
				<td class="item"><img class="raquo" src="i/raquo.gif" alt="" height="7" width="4" /><a href="/ymmarra/index.php?moduli=tekstit">Lukutekstit</a></td>
			</tr></table>
		</div>
		<div id="content">
			<table cellspacing="0" cellpadding="0" border="0" id="content-wrapper"><tr>
				<td>
					<div id="left-menu">
												<div class="header-verb"><span>Verbit</span></div>
						<div class="menu">
								<div class="init"><a href="/ymmarra/index.php?moduli=verbit&kirjain=a">A</a></div>
								<div class="init"><a href="/ymmarra/index.php?moduli=verbit&kirjain=e">E</a></div>
								<div class="init"><a href="/ymmarra/index.php?moduli=verbit&kirjain=h">H</a></div>
								<div class="init"><a href="/ymmarra/index.php?moduli=verbit&kirjain=i">I</a></div>
								<div class="init"><a href="/ymmarra/index.php?moduli=verbit&kirjain=j">J</a></div>
								<div class="init"><a href="/ymmarra/index.php?moduli=verbit&kirjain=k">K</a></div>
								<div class="init"><a href="/ymmarra/index.php?moduli=verbit&kirjain=l">L</a></div>
								<div class="init"><a href="/ymmarra/index.php?moduli=verbit&kirjain=m">M</a></div>
								<div class="init"><a href="/ymmarra/index.php?moduli=verbit&kirjain=n">N</a></div>
								<div class="init"><a href="/ymmarra/index.php?moduli=verbit&kirjain=o">O</a></div>
								<div class="init"><a href="/ymmarra/index.php?moduli=verbit&kirjain=p">P</a></div>
								<div class="init"><a href="/ymmarra/index.php?moduli=verbit&kirjain=r">R</a></div>
								<div class="init"><a href="/ymmarra/index.php?moduli=verbit&kirjain=s">S</a></div>
								<div class="init"><a href="/ymmarra/index.php?moduli=verbit&kirjain=t">T</a></div>
								<div class="init"><a href="/ymmarra/index.php?moduli=verbit&kirjain=u">U</a></div>
								<div class="init"><a href="/ymmarra/index.php?moduli=verbit&kirjain=v">V</a></div>
								<div class="init"><a href="/ymmarra/index.php?moduli=verbit&kirjain=y">Y</a></div>
								<div class="init"><a href="/ymmarra/index.php?moduli=verbit&kirjain=Ä">Ä</a></div>
						</div>					</div>
				</td>
				<td>
					<div id="main-content">
						<div id="path">
							<a href=".">Etusivu</a> &gt; <a href="/ymmarra/index.php?moduli=verbit&kirjain=T">T</a>						</div>
													<h1>TUNTEA</h1>
						<table cellspacing="0" cellpadding="0" border="0">
							<tr>
								<td colspan="2" style="padding-bottom:10px;"><strong>Aktiivin indikatiivi</strong></td>
							</tr>
							<tr>
								<td><pre>PREESENS                   
minä      tunnen           
sinä      tunnet           
hän       tuntee           
me        tunnemme         
te        tunnette         
he        tuntevat         

PASSIIVI
          tunnetaan        

IMPERFEKTI                 
         tunsin            
         tunsit            
         tunsi             
         tunsimme          
         tunsitte          
         tunsivat          

PASSIIVI
         tunnettiin        

PERFEKTI
olen     tuntenut          
olet     tuntenut          
on       tuntenut          
olemme   tunteneet         
olette   tunteneet         
ovat     tunteneet         

PASSIIVI
on       tunnettu          

PLUSKVAMPERFEKTI
olin     tuntenut          
olit     tuntenut          
oli      tuntenut          
olimme   tunteneet         
olitte   tunteneet         
olivat   tunteneet         

PASSIIVI
oli      tunnettu          
</pre></td>
								<td>&nbsp;&nbsp;&nbsp;</td>
								<td><pre>    KIELTOMUOTO
    en        tunne
    et        tunne
    ei        tunne
    emme      tunne
    ette      tunne
    eivät     tunne


    ei        tunneta

   
    en        tuntenut
    et        tuntenut
    ei        tuntenut
    emme      tunteneet
    ette      tunteneet
    eivät     tunteneet


    ei        tunnettu


    en      ole tuntenut
    et      ole tuntenut
    ei      ole tuntenut
    emme    ole tunteneet
    ette    ole tunteneet
    eivät   ole tunteneet


    ei      ole tunnettu


    en    ollut  tuntenut
    et    ollut  tuntenut
    ei    ollut  tuntenut
    emme  olleet tunteneet
    ette  olleet tunteneet
    eivät olleet tunteneet


    ei    ollut  tunnettu
</pre></td>
							</tr>
						</table>
						<table cellspacing="0" cellpadding="0" border="0">
							<tr>
								<td colspan="2" style="padding-bottom:10px;"><strong>Aktiivin konditionaali</strong></td>
							</tr>
							<tr>
								<td><pre>PREESENS
minä     tuntisin          
sinä     tuntisit          
hän      tuntisi           
me       tuntisimme        
te       tuntisitte        
he       tuntisivat        

PASSIIVI
         tunnettaisiin     

PERFEKTI
olisin   tuntenut          
olisit   tuntenut          
olisi    tuntenut          
olisimme tunteneet         
olisitte tunteneet         
olisivat tunteneet         

PASSIIVI
olisi    tunnettu          
</pre></td>
								<td>&nbsp;&nbsp;&nbsp;</td>
								<td><pre> 
   en          tuntisi
   et          tuntisi
   ei          tuntisi
   emme        tuntisi
   ette        tuntisi
   eivät       tuntisi


   ei          tunnettaisi


    en olisi    tuntenut
    et olisi    tuntenut
    ei olisi    tuntenut
    emme olisi  tunteneet
    ette olisi  tunteneet
    eivät olisi tunteneet


    ei olisi    tunnettu
</pre></td>
							</tr>
						</table>
						<table cellspacing="0" cellpadding="0" border="0">
							<tr>
								<td colspan="2" style="padding-bottom:10px;"><strong>Aktiivin potentiaali</strong></td>
							</tr>
							<tr>
								<td><pre>PREESENS
minä     tuntenen          
sinä     tuntenet          
hän      tuntenee          
me       tuntenemme        
te       tuntenette        
he       tuntenevat        

PASSIIVI
         tunnettaneen      

PERFEKTI
lienen   tuntenut          
lienet   tuntenut          
lienee   tuntenut          
lienemme tunteneet         
lienette tunteneet         
lienevät tunteneet         

PASSIIVI
lienee   tunnettu          
</pre></td>
								<td>&nbsp;&nbsp;&nbsp;</td>
								<td><pre> 
    en          tuntene
    et          tuntene
    ei          tuntene
    emme        tuntene
    ette        tuntene
    eivät       tuntene


    ei          tunnettane


    en    liene tuntenut
    et    liene tuntenut
    ei    liene tuntenut
    emme  liene tunteneet 
    ette  liene tunteneet
    eivät liene tunteneet


    ei    liene tunnettu
</pre></td>
							</tr>
						</table>
						<table cellspacing="0" cellpadding="0" border="0">
							<tr>
								<td colspan="2" style="padding-bottom:10px;"><strong>Aktiivin imperatiivi</strong></td>
							</tr>
							<tr>
								<td><pre>PREESENS

(sinä)   tunne             
(hän)    tuntekoon         
(me)     tuntekaamme       
(te)     tuntekaa          
(he)     tuntekoot         

PASSIIVI
         tunnettakoon      

PERFEKTI

ole      tuntenut          
olkoon   tuntenut          
olkaamme tunteneet         
olkaa    tunteneet         
olkoot   tunteneet         

PASSIIVI

olkoon   tunnettu          
</pre></td>
								<td>&nbsp;&nbsp;&nbsp;</td>
								<td><pre> 

    älä         tunne
    älköön      tunteko
    älkäämme    tunteko
    älkää       tunteko
    älkööt      tunteko


    älköön      tunnettako



    älä ole       tuntenut
    älköön olko   tuntenut
    älkäämme olko tunteneet
    älkää olko    tunteneet
    älkööt olko   tunteneet



    älköön olko   tunnettu
</pre></td>
							</tr>
						</table>
						<table cellspacing="0" cellpadding="0" border="0">
							<tr>
								<td colspan="2" style="padding-bottom:10px;"><strong>Verbin nominaalimuodot</strong></td>
							</tr>
							<tr>
								<td><pre>I INFINITIIVI              

Lyhyempi muoto:            
         tuntea            

Pitempi muoto:             
         tunteakseni       
         tunteaksesi
         tunteakseen
         tunteaksemme
         tunteaksenne
         tunteakseen

III  INFINITIIVI           

inessiivi    tuntemassa    
elatiivi     tuntemasta    
illatiivi    tuntemaan     
adessiivi    tuntemalla
abessiivi    tuntematta    
instruktiivi tunteman      
                           
Passiivi
instruktiivi tunnettaman   
                           
                           
</pre></td>
								<td>&nbsp;&nbsp;&nbsp;</td>
								<td><pre>   II INFINITIIVI

   inessiivi    tuntiessa
   instruktiivi tuntien

   Passiivi
   inessiivi    tunnettaessa






   IV INFINITIIVI

   nominatiivi  tunteminen
   partitiivi   tuntemista
  

   I PARTISIIPPI
   aktiivi      tunteva
   passiivi     tunnettava

   II PARTISIIPPI
   aktiivi      tuntenut
   passiivi     tunnettu
</pre></td>
							</tr>
						</table>

					</div>
				</td>
			</tr></table>		</div>
		<div id="footer"><a href="http://www.oph.fi/"><img src="i/oph_logo_ymmarrasuomea.gif" width="157" height="35" alt="OPH" /></a></div>
	</div>
</body>
</html>
